Inventaris van het archief van het Hooggerechtshof voor de Financiën en Zeezaken, 1814-1819
Nationaal Archief, Den Haag
- Archief van de Advocaat-Fiscaal-Generaal, II.
  - Ingekomen brieven van en minuten van uitgegane aan de advocaat-fiskaal voor de middelen te lande, Drenthe, nrs. 1-31., Jan.-Dec. 1815; 228
  - Idem, nrs. 1-22, Jan.-Dec. 1816; 229
  - Acta van 't behandelde met de advocaat-fiskaal voor de middelen te lande, Overijssel., Jan. 1815-Dec. 1816; 230
  - Ingekomen brieven van en minuten van uitgegane aan de advocaat-fiskaal voor de middelen te lande, Overijssel, nrs. 1-38, Jan.-Dec. 1815; 231
  - Idem, nrs. 1-47, Jan.-Dec. 1816; 232
  - Acta van 't behandelde met de advocaat-fiskaal voor de middelen te lande, Gelderland., Jan. 1815-Dec. 1816; 233
  - Ingekomen brieven van en minuten van uitgegane aan de advocaat-fiskaal voor de middelen te lande, Gelderland, Jan.-Dec. 1815, nrs. 1-74; 234
  - Idem, nrs. 1-43, Jan.-Dec. 1816; 235
  - Acta van 't behandelde met de advocaat-fiskaal voor de middelen te lande, Utrecht., Jan. 1815-Dec. 1816; 236
  - Ingekomen brieven van en minuten van uitgegane aan de advocaat-fiskaal voor de middelen te lande, Utrecht., Jan.-Dec. 1815, nrs. 1-24; 237
  - Ingekomen brieven van en minuten van uitgegane aan de advocaat-fiskaal voor de middelen te lande, Utrecht, Jan.-Dec. 1816, nrs. 1-26; 238
  - Acta van 't behandelde met de advocaat-fiskaal voor de middelen te lande, Noord-Holland, Jan. 1815-Dec. 1816; 239
  - Ingekomen brieven van en minuten van uitgegane aan de advocaat-fiskaal voor de middelen te lande, Noord-Holland, nrs. 1-67, Jan.-Dec. 1815; 240
  - Idem, nrs. 1-42, Jan.-Dec. 1816; 241
  - Acta van 't behandelde met de advocaat-fikaal voor de middelen te lande, Zuid-Holland, Jan. 1815-Dec. 1816; 242
  - Ingekomen brieven van en minuten van uitgegane aan de advocaat-fiskaal voor de middelen te lande, Zuid-Holland, nrs. 1-35, Jan.-Dec. 1815; 243
  - Idem, nrs. 1-23, Jan.-Dec. 1816; 244
  - Acta van 't behandelde met de advocaat-fikaal voor de middelen te lande, Zeeland., Jan. 1815-Dec. 1816; 245
  - Ingekomen brieven van en minuten van uitgegane aan de advocaat-fiskaal voor de middelen te lande, Zeeland., Jan.-Dec. 1815, nrs. 1-36; 246
  - Idem, nrs. 1-25, Jan.-Dec. 1816; 247
  - Acta van 't behandelde met de advocaat-fiskaal voor de middelen te lande, Noord-Brabant., Jan. 1815-Dec. 1816; 248
  - Ingekomen brieven van en minuten van uitgegane aan de advocaat-fiskaal voor de middelen te lande Noord-Brabant., Jan.-Dec. 1815, nrs. 1-32; 249
  - Idem, nrs. 1-35, Jan.-Dec. 1816; 250
  - Acta van 't behandelde met de Minister van Financiën., Jan. 1815-Dec. 1816; 251
  - Ingekomen brieven van- en minuten van uitgegane aan de Min. van Financiën., Jan. -Dec. 1815, nrs. 1-41; 252
  - Idem, nrs. 1-11, Jan. -Dec. 1816; 253
  - Acta van 't behandelde met de directeur-generaal van de indirecte belastingen, en der convooien en licenten., Feb. -Dec. 1815; 254
  - Ingekomen brieven van en minuten van uitgegane aan de directeur-generaal van de indirecte- belastingen en der convooien en licenten., Feb. -Dec. 1815, nrs. 1-84; 255
  - Acta van 't behandelde met de directeur-generaal der indirecte belastingen, Jan. -Dec. 1816; 256
  - Ingekomen brieven van en minuten van uitgegane aan de dir.-generaal van de indirecte belastingen, nrs. 1-24, Jan. -Dec. 1816; 257
  - Acta van 't behandelde met de dir.-generaal van de convooien en licenten, Jan. -Dec. 1816; 258
  - Ingekomen brieven van en minuten van uitgegane a/d dir.-generaal van de convooien en licenten, nrs. 1-20, Jan. -Dec. 1816; 259
  - Acta van 't behandelde met andere personen, Feb. 1815-Dec. 1816; 260
  - Ingekomen brieven van en minuten van uitgegane aan andere personen., Feb. -Dec. 1815, nrs. 1-34; 261
  - Ingekomen brieven van en minuten van uitgegane aan andere personen., Jan. -Dec. 1816, nrs. 1-54; 262
  - Index op de lijst, agenda en acta, genoemd in de reeks stukken nrs.: 190-262, 1814-1816; 263
  - Acta van 't behandelde, zijnde een aantekening van de ingekomen stukken, Jan. 1817-Dec. 1819; 264
  - Index op de acta van 't behandelde, vermeld onder nr. 264., Jan. 1817-Dec. 1819; 265
  - Ingekomen brieven en minuten van uitgegane, 266-275
    - 2 Januari - 27 Februari 1817, nrs. 1- 78, 266
    - 1 Maart - 30 July 1817, nrs. 1-229, 267
    - 4 Augustus - 31 December 1817, nrs. 1-262, 268
    - 5 Januari - 31 Maart 1818, nrs. 1-165, 269
    - 1 April - 30 Juni 1818, nrs. 1-160, 270
    - 1 July - 29 September 1818, nrs. 1-160, 271
    - 2 October - 31 December 1818, nrs. 1-133, 272
    - 2 Januari - 31 Maart 1819, nrs. 1-121, 273
    - 3 April - 30 Juni 1819, nrs. 1-122*, 274
    - 2 July - 31 December 1819, nrs. 122-284, 275
  - Maandelijkse lijsten van calanges en vervolgingen, ingezonden door de advocaat-fiskaal voor de middelen te water te Rotterdam., 276-281
    - Feb - Dec 1814, 276
    - Jan - Dec 1815, 277
    - Jan - Dec 1816, 278
    - Jan - Dec 1817, 279
    - Jan - Dec 1818, 280
    - Jan - Mei 1819, 281
  - Maandelijkse lijsten van calanges en vervolgingen, ingezonden door de advocaat-fiskaal voor de middelen te water te Amsterdam., 282-287
    - Maart - Dec 1814, 282
    - Jan - Dec 1815, 283
    - Jan - Dec 1816, 284
    - Jan - Dec 1817, 285
    - Jan - Dec 1818, 286
    - Jan - Nov 1819, 287
  - Lijsten van calanges en vervolgingen, ingezonden door de advocaat-fiskaal voor de middelen te water te Middelburg, 288-293
    - Maart - Dec 1814, 288
    - Jan - Dec 1815, 289
    - Jan - Dec 1816, 290
    - Jan - Dec 1817, 291
    - Jan - Dec 1818, 292
    - Jan - Oct 1819, 293
  - Maandelijkse lijsten van calanges en vervolgingen, ingezonden door de advocaat-fiskaal voor de middelen te water te Harlingen., 294-300
    - Feb - Dec 1814, 294
    - Jan - Dec 1815, 295
    - Jan - Mrt 1816, 296
    - April - Dec 1816, 297
    - Jan - Dec 1817, 298
    - Jan - Dec 1818, 299
    - Jan - Dec 1819, 300
  - Maandelijkse lijsten van calanges en vervolgingen, ingezonden door de advocaat-fiskaal voor de middelen te water te Arnhem., 301-304
    - December 1816 - December 1817, 301
    - Januari - Augustus 1818, 302
    - September - December 1818, 303
    - Januari - October 1819, 304
  - Maandelijkse lijsten van calanges en vervolgingen, ingezonden door de advocaat-fiskaal voor de middelen te lande, Groningen., 305-309
    - Feb - Dec 1814, 305
    - Jan - Dec 1815, 306
    - Jan - Dec 1816, 307
    - Jan - Dec 1817, 308
    - Jan 1818 - Dec 1819, 309
  - Lijsten van calanges en vervolgingen, ingezonden door de advocaat-fiskaal voor de middelen te lande, Friesland., 310-315
    - Feb - Dec 1814, 310
    - Jan - Aug 1815, 311
    - Sept 1815 - Juni 1816, 312
    - July - Dec 1816, 313
    - Jan - Dec 1817, 314
    - Jan - Mei 1818, 315
  - Maandelijkse lijsten van calanges en vervolgingen, ingezonden door de advocaat-fiskaal voor de middelen te lande, Overijssel., 316-318
    - Dec 1814 - Dec 1815, 316
    - Jan - Dec 1816, 317
    - Jan - Aug 1817, 318
  - Lijsten van calanges en vervolgingen, ingezonden door de advocaat-fiskaal voor de middelen te lande, Overijssel., 319-321
    - Feb - Dec 1814, 319
    - Jan - Dec 1815, 320
    - Jan 1816 - Feb 1817, 321
  - Lijsten van calanges en vervolgingen, ingezonden door de advocaat-fiskaal voor de middelen te lande, Gelderland., 322-325
    - Feb - Dec 1814, 322
    - Jan - Dec 1815, 323
    - Jan - Dec 1816, 324
    - Jan 1817 - Sept 1818, 325
  - Lijsten van calanges en vervolgingen, ingezonden door de advocaat-fiskaal voor de middelen te lande, Utrecht., 326-329
    - Oct 1814 - Dec 1815, 326
    - Jan - Dec 1816, 327
    - Jan - Dec 1817, 328
    - Jan 1818 - Dec 1819, 329
  - Lijsten van calanges en vervolgingen, ingezonden door de advocaat-fiskaal voor de middelen te lande, Noord-Holland., 330-333
    - Feb - Dec 1814, 330
    - Jan - Dec 1815, 331
    - Jan - Dec 1816, 332
    - Jan 1817 - Juni 1819, 333
  - Lijsten van calanges en vervolgingen, ingezonden door de advocaat-fiskaal voor de middelen te lande, Zuid-Holland., 334-338
    - Feb - Sept 1814, 334
    - Sept - Dec 1814, 335
    - Jan - Mei 1815, 336
    - Jun - Dec 1815, 337
    - Jan 1816 - Jun 1817, 338
  - Lijsten van calange en vervolgingen, ingezonden door de advocaat-fiskaal voor de middelen te lande, Zeeland., 339-342
    - Feb - Dec 1815, 339
    - Jan - Dec 1815, 340
    - Jan - Dec 1816, 341
    - Jan 1817 - Mrt 1819, 342
  - Lijsten van calange en vervolgingen, ingezonden door de advocaat-fiskaal voor de middelen te lande, Noord-Brabant., 343-347
    - Feb - Dec 1814, 343
    - Jan - Dec 1815, 344
    - Jan - Dec 1816, 345
    - Jan - Dec 1817, 346
    - Jan 1818 - Juli 1819, 347
  - Bijzondere besluiten van de Souvereinen Vorst, rechtstreeks van de Staatssecretarie ontvangen, met een gedeeltelijke lijst., Febr. 1814-Dec. 1816; 348
  - Besluiten en vonnissen van 't Hooggerechtshof, niet in de acta opgenomen, 1814-1819; 349
  - Stukken betr. gedingen, die niet voor 't Hooggerechtshof zijn aangebracht., Juni 1814-July 1817; 350
  - Idem, July 1817-July 1818; 351
  - Stukken, welke bij 't voeren van gedingen, niet zijn overgelegd of die later zijn gelicht., Dec. 1814-Mrt 1819; 352
  - Briefwisseling
    - Brieven aan de griffier, van 't Hooggerechtshof voor de Financiën en Zeezaken, Mei 1814-Dec 1819; 353
    - Minuut-brieven van de griffier van 't Hooggerechtshof voor de Fin. en Zeezaken., Juni 1814-Juni 1817; 354
    - Verklaring van ontvangst van een kist, afgezonden door de advocaat-fiskaal voor de middelen te lande te Gelderland., July 1818; 355
    - Brieven aan de president van 't Hooggerechtshof voor de Fin. en Zeezaken., Juni 1814-Jan 1816; 356
  - Verzameling besluiten
    - Verzameling van gedrukte besluiten, aanschrijvingen enz. van de commissaris-generaal der Financiën, de directeur-generaal der indirecte belastingen en van de convooien en licenten, betr. de impost op buitenlandse producten en van de watertollen. nrs. 1-91, 1813-1814; 357
    - Idem, nrs. 1-57, 1815; 358
    - Verzameling van gedrukte besluiten, aanschrijvingen enz. van de directeur-generaal van de convooien en licenten en de directeur-generaal van 't Dept. der in- en uitgaande rechten en accijnzen., Jan. 1816-Nov. 1818; 359
  - Repartitieboeken
    - Register van repartitiën van de opbrengst van verbeurd verklaarde goederen in de onderscheiden Departementen., 1814-1819; 360
    - Registers van afgedane en onafgedane transactiën en repartitiën in de Departementen: Rotterdam, Mei 1815 - Juni 1819 Amsterdam, Jan 1815 - July 1819 Middelburg, Feb 1815 - Oct 1819 Harlingen, Jan 1815 - July 1819 Directie) Arnhem, Jan 1817 - Dec 1819, 1815-1819; 361
    - Register van Akten van Admissie als advocaat bij 't Hooggerechtshof., 1814-1819; 362
    - Lijst van sollicitanten naar enig ambt of pot bij 't Hooggerechtshof., 1814-1816; 363
    - Verzoeken om aanstelling tot enig ambt of post bij 't Hooggerechtshof., Febr. 1814-Jan. 1816; 364
    - Lijsten van legesgelden, verschuldigd door de leden en ambtenaren van 't Hooggerechtshof, volgens de maandelijkse betaalsrollen., Mei 1814-Dec. 1819; 365
    - Modellen voor brieven, uitgaande van het Hooggerechtshof, zonder dagtekening., 1814-1816; 366
    - Eedsformulieren voor practizijns, exploiteurs, ambtenaren en beambten van 't Hooggerechtshof., 1814-1819; 367